# 可供出售金融资产-公允价值变动及汇兑差额

提问人：gtcpa 之路 时间：2015-11-17 17:22:32
请教陈版： 　　国内甲银行 2014 年 1 月 2 日以外币存款1 000万美元购入按年付息的美元债券并划分为可供出售金融资产，当日汇率为 1 美元＝6.03元人民币，面值为1 000万美元，票面利率为5%， 2014 年 12 月 31 日汇率为 1 美元＝6.04元人民币， 2014 年 12 月 31 日公允价值为1 100万美元，当日汇率为 1 美元＝6.04元人民币，银行这么做账务处理如下是否正确？ ①购入时和期末计息时 　　借：可供出售金融资产——成本（美元） 6 030 　　　　贷：银行存款——美元　　　　　　　（1 000×6.03）6 030借：应收利息　　　　　（1 000×5%×6.04） 302　　　　　　　 　　　　贷：投资收益302 　　② 2014 年 12 月 31 日计算公允价值变动和汇兑差额 　　公允价值变动＝（1 100－1 000）×6.04＝ 604 　　借：可供出售金融资产——公允价值变动（美元）　　 604 　　　　贷：其他综合收益　　　　　　　　 604 　　汇兑差额＝1 000×（6.04－6.03）＋50×（6.04－6.04）＝ 10 （万元） 　　借：可供出售金融资产——成本（美元）　　　　　　 10贷：财务费用　　　　　　　　　　 10
若果作为交易性金融资产，做以下账务处理是否正确？ ①购入时和期末计息时 　　借：可供出售金融资产——成本（美元）
6 030 　　　　贷：银行存款——美元　　　　　　　（1 000×6.03）6 030 　　借：应收利息　　　　　（ 1 000×5%×6.04） 302　　　　　　　 　　　　贷：投资收益　　　　　　　　　 302 ② 2014 年 12 月 31 日计算公允价值变动损益 =1100×6.04－6 030=614 借：交易性金融资产——公允价值变动 614 贷：公允价值变动损益614

回答人：chenyiwei
你的做法基本合理。但要注意：在作为可供出售金融资产核算的情况下，期末资产负债表日应首先对其本息进行汇兑损益调整，确认汇率变动的影响，计入汇兑损益，然后以调整过汇兑损益的以本位币表示的本金、利息期末余额为基础进行公允价值调整，这时的公允价值调整金额是计入其他综合收益的。假设期末没有应收利息，则期末该债券本金部分应确认的汇兑损益＝ 10 万元，调整汇兑损益后以本位币表示的账面价值＝ 6040 万元，以本位币表示的公允价值＝1100*6.04=6644万元，所以计入其他综合收益的金额（不考虑所得税）＝ 6644 － 6040 ＝ 604 万元。

提问人：zhs7403 时间：2015-11-17 20:39:54
陈老师， 22 好说可供出售外币货币性金融资产形成的汇兑差额，应当计入当期损益。那么可供权益工具是否都是一起计入其他综合收益？

回答人：chenyiwei
是。可供出售权益工具投资属于非货币性资产，没有单独确认的应计入损益的汇兑损益。

提问人：bibu 救护车 时间：2015-11-17 23:24:04
陈老师，您好。请问应如何理解陈老师回复中提到的先后顺序问题呢？楼主题中涉及的分录中对确认公允价值变动好像没有明显的先后顺序。能请陈老师再讲解一下吗？谢谢！ “...但要注意：在作为可供出售金融资产核算的情况下，期末资产负债表日应首先对其本息进行汇兑损益调整，确认汇率变动的影响，计入汇兑损益，然后以调整过汇兑损益的以本位币表示的本金、利息期末余额为基础进行公允价值调整，这时的公允价值调整金额是计入其他综合收益的。”

回答人：chenyiwei
就是我回复中所列的计算过程，先对摊余成本部分进行汇兑损益调整，再以调整后的摊余成本和按期末汇率折算的期末公允价值相比较，差额为公允价值累计变动数。